臺灣高等法院交通事件裁定　　　　　　　　　　　　九十三年度交抗字第八二八號
　　抗　告　人　甲○○
　　即受處分人
　　　　　　　　　　　　原住臺.
右抗告人因違反道路交通管理處罰條例案件，不服臺灣士林地方法院，中華民國九十
三年十月四日所為裁定（九十三年度交聲字第七七四號），提起抗告，本院裁定如左
：
    主  文
抗告駁回。
    理  由
一、按汽車駕駛人，行經有燈光號誌管制之交岔路口闖紅燈者，處新臺幣（下同）一
    千八百元以上五千四百元以下罰鍰，又違反第五十三條者，記違規點數三點，道
    路交通管理處罰條例第五十三條、第六十三條第一項第三款分別定有明文。又按
    停止線，用以指示行駛車輛停止之界限，車輛停止時，其前懸部分不得伸越該線
    ，道路交　  通標誌標線號誌設置規則第一百七十條第一項亦有明文規定。
二、原處分意旨略以：抗告人即受處分人甲○○於民國（下同）九十三年六月二十一
    日九時十九分，駕駛大都會汽車客運股份有限公司所有車號ＡＨ─一三六號大客
    車，行經臺北市○○路○段與塔悠路路口，經警逕行舉發「闖紅燈」之違規，乃
    依道路交通管理處罰條例第五十三條之規定，處罰鍰三千六百元，並依同條例第
    六十三條第一項第一款規定，記違規點數三點。
三、抗告意旨略以：抗告人駕駛大客車行經案發地點不下數百次，均依據交通法令，
    不敢有重大交通違規情事，於九十三年六月二十一日九時十九分，駕駛大客車，
    行駛至基隆路一段與塔悠路路口時，發現紅燈顯現，立即停車，未有超越停止線
    闖紅燈之情事，且抗告人駕駛之車輛之前尚有另一輛三重客運大客車在該路口等
    停紅綠燈，該大客車未前進，抗告人又如何闖紅燈？為此提起抗告，請求撤銷原
    裁定云云。
四、經查：
（一）抗告人於九十三年六月二十一日九時十九分，駕駛車號ＡＨ─一三六號大客車
      ，行駛至基隆路一段與塔悠路路口闖紅燈之事實，有臺北市政府警察局北市警
      交大字第Ａ00000000號舉發違反道路交通管理事件通知單、臺北市政
      府警察局松山分局九十三年八月三日北市警松交分字第０九三六二二九四六０
      ０號函各一紙及採證照片一張附卷可稽，並經證人即當場舉發警察黃邦政於原
      審到庭證稱：「在九十三年六月二十一日早上九時十九分異議人駕駛車號ＡＨ
      ─一三六號大客車行駛塔悠路到基隆路口的時候，停在編號一的停止線的位置
      （庭呈照片編號一，見原審卷第二十六頁），呈紅燈狀態，仍行駛至編號二停
      止線的位置（庭呈照片編號二，見原審卷第二十七頁），編號一、二的紅綠燈
      是分開的，編號三的照片上面有一個紅綠燈，是在編號二停止線內，屬於編號
      一的紅綠燈（庭呈照片編號三，見原審卷第二十八頁），編號二的採證照片遠
      方所指示的紅綠燈是屬於編號二的停止線的紅綠燈，所以兩個停止線的紅綠燈
      是分開的，不是同一個紅綠燈，所以異議人超越第一個停止線，是屬於闖紅燈
      」等語屬實（見原審卷第二十二頁），並提出現場照片三張附卷佐證。是抗告
      人辯稱：紅綠燈號誌之位置在前方停止線處，伊未超越停止線云云，顯與實情
      不符，自不可採。
（二）又本件抗告人違規地點，雖有二條停止線，惟於該二停止線之前方分別設有行
      車管制號誌，由前開採證照片觀之，抗告人所駕駛車號ＡＨ─一三六號大客車
      ，於交通號誌轉換為紅燈後，其前懸部分確已超越停止線無疑。至抗告人駕駛
      車輛前方是否另有其他車輛及該車輛有無行進，均與抗告人是否超越停止線無
      關。是抗告人前開所辯，應屬卸責之詞，不足採信。
（三）綜上所述，本件事證明確，異議人闖紅燈之違規行為，堪以認定。
五、抗告人既於上述時地違規闖紅燈，原裁定機關依據道路交通管理處罰條例第五十
    三條及同條例第六十三條第一項第一款之規定，裁處抗告人罰鍰三千六百元，並
    記違規點數三點，其認事用法，均無違誤，抗告人仍執前詞，指摘原裁定不當，
    為無理由，應駁回之。
六、據上論結，應依道路交通管理處罰條例第八十九條，道路交通案件處理辦法第二
    十六條，刑事訴訟法第四百十二條，裁定如主文。
中　　　華　　　民　　　國　　九十三　　年　　 十一 　　月　　　八　　　日
                              臺灣高等法院刑事第十六庭
                                  審判長法  官  許  增  男
                                        法  官  周  煙  平
                                        法  官  謝  靜  恒
右正本證明與原本無異。
不得再抗告。
                                        書記官  魏  淑  娟
中　　　華　　　民　　　國　　九十三　　年　　 十一 　　月　　　八　　　日
